【裁判字號】    99,審交訴,3
【裁判日期】    990820
【裁判案由】    過失傷害等
【裁判全文】
臺灣新竹地方法院刑事判決             99年度審交訴字第3號
公  訴  人  臺灣新竹地方法院檢察署檢察官
被      告  乙○○
            甲○○
上列被告等因過失傷害等案件，經檢察官提起公訴（99年度調偵
字第200 號），本院合議庭裁定改依簡式審判程序，並判決如下
：
    主  文
乙○○犯肇事致人傷害逃逸罪，處有期徒刑陸月，如易科罰金，
以新臺幣壹仟元折算壹日。緩刑貳年。
乙○○被訴過失傷害部分，公訴不受理。
甲○○被訴過失傷害部分，公訴不受理。
    事  實
一、乙○○於民國98年7 月25日晚上，，騎乘車牌號碼HOU —21
    2 號重型機車，沿新竹縣竹北市○○街（以下地名省略縣、
    市）由西往東方向行駛，於當晚10時18分許，行經文義街與
    文采街口之劃有「讓」路線之無號誌交叉路口時，理應注意
    車前狀況，且支線道應減速讓幹道車先行，而依當時情形天
    候晴、夜間有照明、視距良好、柏油乾燥路面、無缺陷及障
    礙物等情，並無不能注意之情事，竟疏未注意，貿然直行，
    適甲○○騎乘車牌號碼579 —CJX 號重型機車，沿文采街由
    南往北方向行駛至該處，亦因未充分注意車前狀況，致煞避
    不及而與乙○○所騎乘之重型機車發生撞擊，雙方因而人車
    倒地，乙○○受有疑輕微腦震盪、左側胸壁挫傷瘀腫、左側
    肢體多處擦傷等傷害（過失傷害部分，業據撤回告訴，詳如
    後述），甲○○則受有右肩挫傷併韌帶斷裂、右上肢及下肢
    多處挫傷及擦傷等傷害（過失傷害部分，業據撤回告訴，詳
    如後述）；乙○○明知騎乘重型機車肇事致人受有傷害後，
    應即採取救護或其他必要之措施，並向警察機關報告，其竟
    未採取救護及其他之必要措施，竟基於逃逸現場之故意，騎
    乘上開機車逕行離去。嗣甲○○自行報案，到場處理之警員
    依甲○○記下乙○○所騎乘車輛之車牌號碼而循線查獲。
二、案經甲○○、乙○○訴由新竹縣政府警察局竹北分局報告臺
    灣新竹地方法院檢察署檢察官偵查起訴。
    理  由
一、本件被告乙○○所犯公共危險之罪，並非死刑、無期徒刑、
    最輕本刑為3 年以上有期徒刑之罪，或高等法院管轄第一審
    之案件，被告於本院行準備程式進行中，就被訴事實為有罪
    之陳述，經本院合議庭認合於刑事訴訟法第273 條之1 之規
    定，裁定進行簡式審判程式，合先敘明。
二、認定犯罪事實所憑之證據及理由：
（一）被告乙○○於警詢、檢察官訊問時、本院準備程序及簡式
      審理程序訊問時，均坦白承認其有於上揭時、地，騎乘上
      開車輛，撞及告訴人甲○○，使甲○○受有事實欄所載之
      傷害後，而騎乘上開車輛逃離現場之事實。
（二）告訴人甲○○分別於警詢及檢察官訊問時之指述，證明於
      上開時、地，與被告乙○○發生車禍受傷之經過及被告肇
      事後逃逸之事實。
（三）證人吳昌發於警詢及檢察官訊問時之證述，證明被告肇事
      後離開現場之事實。
（四）道路交通事故現場圖、道路交通事故調查報告表(一)(二)、東
      元綜合醫院診斷證明書、新竹縣政府警察局疑似道路交通
      事故肇事逃逸追查表各1 件、車禍現場與車損照片共12張
      ，足資佐證。
      綜上，足認被告之上開自白確與事實相符。本件事證已臻
      明確，被告肇事逃逸之犯行洵堪認定，應予依法論科。
三、論罪科刑之理由：
（一）核被告所為，係犯刑法第185條之4之肇事逃逸罪。
（二）爰審酌被告駕車肇事後，竟忽視他人之生命、未救護告訴
      人即行逃逸，惡性不輕，對被害人所造成之身心損害甚大
      ，惟念其犯罪後坦承犯行，態度良好，且已與告訴人甲○
      ○達成和解，並賠償新臺幣16萬元，顯見尚有悔意等一切
      情狀，量處如主文所示之刑，並諭知易科罰金之折算標準
      。
（三）被告前未曾受有期徒刑以上刑之宣告，此有臺灣高等法院
      被告前案紀錄表及臺灣新竹地方法院檢察署刑案資料查註
      紀錄表各1 紙存卷可查，其因一時失慮，致觸刑章，經此
      偵審程序，應知所警惕而無再犯之虞，本院認所受宣告之
      刑，以暫不執行為適當，爰併予宣告緩刑2 年，以啟自新
      。
四、公訴不受理部分（即過失傷害部分）：
（一）按告訴乃論之罪，告訴人於第一審辯論終結前得撤回其告
      訴；又告訴經撤回者，應諭知不受理之判決，刑事訴訟法
      第238條第1項、第303條第3款定有明文。
（二）次按，刑法第284 條之罪，依同法第287 條前段規定，須
      告訴乃論。茲本件被告乙○○、甲○○2 人所涉刑法第28
      4 條第1 項前段過失傷害罪嫌部分，業經雙方達成和解，
      雙方並以書狀撤回對彼此之告訴，此有刑事聲請撤回告訴
      狀2 件在卷可證。揆諸前揭規定，本件被告乙○○、甲○
      ○2 人所涉刑法284 第1 項前段過失傷害罪嫌部分，依法
      自應為公訴不受理之判決。
五、適用法律：
（一）刑事訴訟法第273 條之1 第1 項、第299 條第1 項前段、
      第303 條第3 款。
（二）刑法第185條之4、第41條第1 項、第74條第1項第1款。
本案經檢察官黃英彥到庭執行職務。
中    華    民    國    99    年    8     月    20    日
                        刑事第九庭  法  官  魏瑞紅
以上正本證明與原本無異。
如不服本判決應於收受本判決後10日內向本院提出上訴書狀，上
訴書狀應敘述具體理由。上訴書狀未敘述上訴理由者，應於上訴
期間屆滿後20日內補提理由書狀於本院( 均須按他造當事人之人
數附繕本 )「切勿逕送上級法院」。
                                    書記官  劉雅文
中    華    民    國    99    年    8     月    20    日
附錄本案論罪科刑所適用法條全文：
刑法第185條之4：
駕駛動力交通工具肇事，致人死傷而逃逸者，處6 月以上5 年以
下有期徒刑。

司法院資訊處製作；財團法人民間司法改革基金會備份。
